【裁判字號】    98,訴,1058
【裁判日期】    980825
【裁判案由】    違反毒品危害防制條例
【裁判全文】
臺灣臺南地方法院刑事判決              98年度訴字第1058號
公  訴  人  臺灣臺南地方法院檢察署檢察官
被      告  甲○○
上列被告因違反毒品危害防制條例案件，經檢察官提起公訴（98
年度撤緩毒偵字第86、87號），被告於本院準備程序中就被訴事
實為有罪之陳述，經本院合議庭裁定適用簡式審判程序，本院判
決如下：
    主  文
甲○○施用第一級毒品，累犯，處有期徒刑拾月；又施用第一級
毒品，累犯，處有期徒刑拾月，扣案海洛因壹包（驗後淨重零點
壹貳肆公克）沒收銷燬之、香煙盒壹個沒收。應執行有期徒刑壹
年陸月，扣案海洛因壹包（驗後淨重零點壹貳肆公克）沒收銷燬
之、香煙盒壹個沒收。
    事實及理由
一、甲○○前於民國95年間，因贓物罪經本院以95簡字第2992號
    判處有期徒刑四月確定，嗣經減刑為有期徒刑二月，於96年
    9月9日縮刑期滿執行完畢。又於95年間，因違反毒品危害防
    制條例案件，經觀察勒戒後，認有繼續施用毒品傾向，經本
    院以確定裁定令入戒治處所施以強制戒治，於96年7月10日
    執行完畢，並經臺灣臺南地方法院檢察署檢察官以96年度戒
    毒偵字第125號為不起訴處分確定。詎其仍未戒除毒癮，於
    強制戒治執行完畢釋放後5年內，又基於施用第一級毒品海
    洛因及第二級毒品甲基安非他命之犯意，於附表一編號一所
    示時間、地點、施用方式，先施用海洛因1次，再於附表一
    編號二所示時間、地點、施用方式，同時施用海洛因及甲基
    安非他命1次。嗣分別為警於附表二所示時間、地點查獲，
    並扣得如附表二所示之物。另經警於附表三所示時間、地點
    ，分別取得甲○○之同意後採集尿液送附表三所示機關檢驗
    ，結果各呈附表三編號一所示可待因及嗎啡陽性反應，以及
    附表三編號二所示可待因、嗎啡及甲基安非他命陽性反應，
    始知悉上情。案經臺南市警察局第一分局、第四分局分別報
    請臺灣臺南地方法院檢察署檢察官偵查起訴。
二、本件被告甲○○所犯係死刑、無期徒刑、最輕本刑為三年以
    上有期徒刑以外之罪，其於準備程序中就被訴事實為有罪之
    陳述，經法官告知簡式審判程序之旨，並聽取公訴人及被告
    之意見後，認宜為簡式審判程序，依刑事訴訟法第273條之1
    第1項規定，裁定進行簡式審判程序加以審理，則依據刑事
    訴訟法第273條之2、同法第159條第2項之規定，不適用傳聞
    法則有關限制證據能力之相關規定；並得依同法第310條之2
    之準用同法第454條之規定製作略式判決書（僅記載「證據
    名稱」），合先敘明。
三、前項犯罪事實，有下列事證足資證明：
  (一)被告於警、偵詢中及本院審理時之自白。
  (二)送驗尿液對照表、送驗尿液年籍對照表各1份及詮昕科技股
    份有限公司濫用藥物尿液檢驗報告2份。
  (三)扣案第一級毒品海洛因1包及高雄市立凱旋醫院濫用藥物成
    品檢驗鑑定書1件（扣案白色粉末檢出海洛因，檢驗前淨重
    0. 135公克，檢驗後淨重0.124公克）。
  (四)扣案PALLMALL香煙盒1件及查獲照片。
  (五)卷附臺灣高等法院被告全國前案紀錄表。
四、查海洛因、甲基安非他命分屬毒品危害防制條例第2條第2項
    第1、2款所列之第一、二級毒品，核被告所為，係犯毒品危
    害防制條例第10條第1、2項之施用第一、二級毒品罪。被告
    非法持有第一、二級毒品海洛因、甲基安非他命之低度行為
    ，已分別為其進而施用之高度行為所吸收，均不復另論。又
    被告所犯如附表一編號二之犯行乃於同時、同地，以一施用
    行為觸犯施用第一、二級毒品罪，為想像競合犯，應從一重
    論以施用第一級毒品罪。而被告所犯如附表一編號一、二之
    罪，時間地點不同，施用毒品方式各異，犯意各別，應分論
    併罰。再被告有如犯罪事實欄所載執行完畢之前科紀錄，此
    有卷附臺灣高等法院被告全國前案紀錄表可稽，茲於五年以
    內再故意犯本件有期徒刑以上之罪，均應依刑法第47條第1
    項之規定論以累犯，並均加重其刑。爰審酌被告之犯罪動機
    、目的、手段、所生危害及曾因施用毒品案件經觀察勒戒及
    戒治程序後，再犯本件之罪，顯見其戒癮之意志力尚薄弱，
    惟犯後坦承犯行態度良好等一切情狀，分別量處如主文所示
    之刑，併定其應執行刑，以資懲儆。扣案海洛因1包（驗後
    淨重為0.124公克），係屬違禁物，不問屬於犯人與否，應
    依毒品危害防制條例第18條第1項前段規定宣告沒收銷燬之
    ，另毒品包裝袋應連同袋內毒品併沒收銷燬之，不另諭知沒
    收（按臺灣高等法院96年度法律座談會決議參照）；而扣案
    香煙盒1個乃被告所有，用以藏放毒品之用，業經被告於審
    理中供承在卷，係供犯罪所用之物，應予宣告沒收，併予敘
    明。
五、依刑事訴訟法第299條第1項前段、第273條之1第1項、第310
    條之1，毒品危害防制條例第10條第1、2項、第18條第1項前
    段，刑法第11條前段、刑法第55條前段、第47條第1項、第
    51 條第5款、第38條第1項第2款，判決如主文。
本案經檢察官乙○○到庭執行職務。
中    華    民    國    98    年    8     月    25    日
                  刑事第一庭    法  官  彭喜有
以上正本證明與原本無異。
如不服本判決應於收受本判決後10日內向本院提出上訴書狀，並
應敘述具體理由。其未敘述上訴理由者，應於上訴期間屆滿後20
日內向本院補提理由書狀（均須按他造當事人之人數附繕本）「
切勿逕送上級法院」。
                                書記官  黃傳鈞
中    華    民    國    98    年    8     月    26    日
附表一
  ┌──┬────┬────┬────┬────┐
  │編號│施用時間│施用地點│施用毒品│施用方式│
  ├──┼────┼────┼────┼────┤
  │ 一 │97年5月 │台南市東│海洛因  │針筒注射│
  │    │17日下午│區○○路│        │        │
  │    │5時許   │二段龍山│        │        │
  │    │        │社區公園│        │        │
  ├──┼────┼────┼────┼────┤
  │ 二 │97年7月3│台南市北│海洛因、│捲菸    │
  │    │日晚上9 │區○○街│甲基安非│        │
  │    │時許    │公園    │他命    │        │
  └──┴────┴────┴────┴────┘
附表二
  ┌──┬────┬────┬────┬────┐
  │編號│查獲時間│查獲地點│查獲方式│扣押物品│
  ├──┼────┼────┼────┼────┤
  │ 一 │97年5月 │台南市東│盤查查獲│無      │
  │    │18日凌晨│區○○路│        │        │
  │    │0時20分 │一段地下│        │        │
  │    │        │道      │        │        │
  ├──┼────┼────┼────┼────┤
  │ 二 │97年7月5│台南縣永│盤查查獲│第一級毒│
  │    │日晚上8 │康市中華│        │品海洛因│
  │    │時40分許│路907號 │        │1包（驗 │
  │    │        │前      │        │後淨重0.│
  │    │        │        │        │124公克 │
  │    │        │        │        │）、香煙│
  │    │        │        │        │盒1個   │
  └──┴────┴────┴────┴────┘
附表三
  ┌──┬────┬────┬────┬────┬────┐
  │編號│驗尿時間│驗尿地點│檢體編號│檢驗機關│檢驗結果│
  ├──┼────┼────┼────┼────┼────┤
  │ 一 │97年5月 │台南市警│A3-016號│詮昕科技│鴉片類毒│
  │    │18日凌晨│察局第一│        │股份有限│品嗎啡及│
  │    │0時20分 │分局東門│        │公司    │可待因陽│
  │    │許      │派出所  │        │        │性反應  │
  ├──┼────┼────┼────┼────┼────┤
  │ 二 │97年7月5│台南市警│D4-062號│同上    │鴉片類毒│
  │    │日晚上10│察局第四│        │        │品嗎啡及│
  │    │時50分許│分局    │        │        │可待因、│
  │    │        │        │        │        │甲基安非│
  │    │        │        │        │        │他命陽性│
  │    │        │        │        │        │反應    │
  └──┴────┴────┴────┴────┴────┘
附錄本案論罪科刑法條全文
毒品危害防制條例第10條：
施用第一級毒品者，處 6 月以上 5 年以下有期徒刑。
施用第二級毒品者，處 3 年以下有期徒刑。


司法院資訊處製作；財團法人民間司法改革基金會備份。
